高雄高等行政法院裁定
                                   110年度簡上再字第17號
聲  請  人　黃揮得
訴訟代理人　黃俊嘉　律師
          　陳秉宏　律師
相  對  人　勞動部勞工保險局

代　表　人　鄧明斌
上列當事人間勞工保險條例事件，聲請人對於中華民國109年1月
7日臺灣臺南地方法院107年度簡字第89號行政訴訟判決及109年3
月31日本院109年度簡上字第28號裁定，本於行政訴訟法第273條
第1項第1款、第13款及第14款再審事由提起再審之訴及聲請再審
，有關本院109年度簡上字第28號裁定部分，本院裁定如下：
　　主  文
一、再審之聲請駁回。
二、再審訴訟費用由聲請人負擔。
　　理  由
一、按「（第1項）再審之訴專屬為判決之原行政法院管轄。（
    第2項）對於審級不同之行政法院就同一事件所為之判決提
    起再審之訴者，專屬上級行政法院合併管轄之。（第3項）
    對於最高行政法院之判決，本於第273條第1項第9款至第14
    款事由聲明不服者，雖有前2項之情形，仍專屬原高等行政
    法院管轄。」「裁定已經確定，而有第273條之情形者，得
    準用本編之規定，聲請再審。」「簡易訴訟程序之抗告、再
    審及重新審理，分別準用第4編至第6編規定。」行政訴訟法
    第275條、第283條及第236條之2第4項分別定有明文。又「
    對於高等行政法院判決提起上訴，而經本院認上訴為不合法
    以裁定駁回，對於該高等行政法院判決提起再審之訴者，無
    論本於何種法定再審事由，仍應專屬原高等行政法院管轄。
    又當事人向本院提起上訴，是否合法，係屬本院應依職權調
    查裁判之事項，聲請人對本院以其上訴為不合法而駁回之裁
    定，以發見未經斟酌之證物為由聲請再審，依行政訴訟法第
    283條準用第275條第1項之規定，應專屬本院管轄，同法第
    275條第3項規定不在準用之列。」最高行政法院民國95年8
    月份庭長法官聯席會議決議可資參照。準此，聲請人對於本
    院109年度簡上字第28號裁定（下稱原確定裁定）聲請再審
    ，專屬本院管轄。
二、次按「（第1項）再審之訴應於30日之不變期間內提起。（
    第2項）前項期間自判決確定時起算，判決於送達前確定者
    ，自送達時起算；其再審之理由發生或知悉在後者，均自知
    悉時起算。」「再審之訴，應以訴狀表明下列各款事項，並
    具確定終局判決繕本，提出於管轄行政法院為之：……四、
    再審理由及關於再審理由並遵守不變期間之證據。」「再審
    之訴不合法者，行政法院應以裁定駁回之。」「裁定已經確
    定，而有第273條之情形者，得準用本編之規定，聲請再審
    。」行政訴訟法第276條第1項、第2項、第277條第1項第4款
    、第278條第1項及第283條分別定有明文。上開規定，依行
    政訴訟法第236條之2第4項規定，於簡易訴訟程序準用之。
    準此，對於確定裁定聲請再審應自裁定確定時起30日之不變
    期間內提起，且應表明再審理由及關於再審理由並遵守不變
    期間之證據，此為必須具備之程式，否則所提再審之聲請即
    不合法，且行政法院無庸命其補正，而應依同法第278條第1
    項規定以裁定駁回之。倘再審聲請人主張再審之理由發生或
    其知悉在後者，依同法第277條第1項第4款規定，應就此利
    己之事實負舉證責任。
三、查聲請人因勞工保險事件向相對人提起行政訴訟，前經臺灣
    臺南地方法院（下稱原審法院）107年度簡字第89號行政訴
    訟判決（下稱原審確定判決）駁回其訴。聲請人不服，提起
    上訴，經原確定裁定以其上訴不合法，駁回其上訴確定。聲
    請人對原審確定判決及原確定裁定均表不服，本於行政訴訟
    法第273條第1項第1款、第13款及第14款再審事由向原審法
    院提起再審之訴及聲請再審，經原審法院以110年9月7日110
    年度簡再字第2號行政訴訟裁定將聲請再審部分移送本院審
    理等情，有原審法院前揭裁定（本院卷第13-14頁）可稽。
　　次查原確定裁定於109年4月9日送達聲請人，有本院送達證
    書（見本院卷第35頁）附卷足據，是再審之不變期間應自原
    確定裁定送達之翌日即同年月10日起算30日，而聲請人之住
    所位在臺南市白河區，應扣除在途期間6日，至109年5月15
    日（星期五）即告屆滿。惟聲請人遲至110年8月11日始對原
    確定裁定聲請再審，有聲請人所提行政訴訟再審狀上日期戳
    章在卷可憑（見原審法院110年度簡再字第2號卷第13頁），
    已逾上開法定不變期間，且聲請人於上開再審狀復未表明再
    審理由發生或知悉在後並提出其相關證據，故本件再審之聲
    請自不合法，應予駁回。
四、結論：再審聲請不合法。
中　　華　　民　　國　　110　 年　　11　　月　　24　　日
              高雄高等行政法院第二庭
                          審判長法官　吳  永  宋
                                法官　林  彥  君
                                法官　廖　建　彥
以上正本係照原本作成。
不得抗告。
中　　華　　民　　國　　110　 年　　11　　月　　24　　日

　　　　　　　　　　　　　 　 書記官　洪　美　智